【裁判字號】    97,聲,953
【裁判日期】    970818
【裁判案由】    限期行使權利
【裁判全文】
臺灣臺南地方法院民事裁定               97年度聲字第953號
聲  請  人  京城商業銀行股份有限公司新營分公司（原名臺南
            區中小企業銀行股份有限公司新營分公司）
法定代理人  丁○○
相  對  人  甲○○
            蔡杰樺原名丙○○.
            乙○○
上列當事人間因本院93年度存字第52號擔保提存事件，聲請人聲
請通知相對人限期行使權利，本院裁定如下：
    主      文
相對人甲○○、蔡杰樺（原名丙○○）應於本裁定送達後二十日
內，就因本院八十八年度執全字第一八０三號假扣押執行所受損
害，向聲請人行使權利，並向本院提出為行使權利之證明。
聲請人其餘聲請駁回。
聲請程序費用由相對人甲○○、蔡杰樺（原名丙○○）負擔。
    理      由
一、按訴訟終結後，供擔保人得聲請法院通知受擔保利益人於一
    定期間內行使權利，並向法院為行使權利之證明，民事訴訟
    法第104條第1項第3款後段定有明文。 又該款所謂「訴訟終
    結」，應從廣義解釋，包括撤銷假扣押或假處分裁定及執行
    程序終結在內（ 最高法院88年度台抗字第682號、92年度台
    抗字第379號裁定意旨參照）。
二、本件聲請意旨略以：聲請人與相對人間假扣押事件，聲請人
    前依本院88年度裁全字第2268號民事假扣押裁定，准聲請人
    以新臺幣（下同） 166,341元或同額之臺灣電力股份有限公
    司87年度第1期公司債，或臺灣電力股份有限公司85年度第1
    期公司債，為債務人即相對人供擔保後，得對相對人在之財
    產於499,023元之範圍內予以假扣押， 經聲請人以本院88年
    度存字第2079號提存書，提供擔保物臺灣電力股份有限公司
    85年度第1期公司債票，計面額225,000元為相對人供擔保後
    ，聲請以本院88年度執全字第1083號假扣押執行程序，假扣
    押相對人甲○○所有坐落臺南縣新營市○○段692-5、689-7
    地號土地（權利範圍各萬分之77、萬分之224）及同段11661
    、11750建號建物， 蔡杰樺（原名丙○○）所有坐落臺南縣
    新營市○○段1707、1708地號土地（權利範圍均為全部）及
    同段708建號建物在案， 相對人乙○○部分則於假扣押程序
    實施前撤回執行。嗣因前揭提存物到期，聲請人聲請以本院
    90年度聲字第940號民事裁定准予變換提存物， 並以本院90
    年度存字第 5444號提存中央政府建設公債83年度甲類第1期
    債票合計200,000元，後再因提存物到期， 聲請以本院92年
    度聲字第1071號民事裁定准予變換提存物，並以本院93年度
    存字第52號提存中央政府重大交通建設公債甲類第 5期債票
    （85年度）面額1,000,000元券1張號碼85B1276D附息券18-3
    0期，合計1,000,000元在案。茲因相對人甲○○所有前開假
    扣押之不動產，已分別於本院89年度執字第85號、92年度執
    字第3682號強制執行事件拍定；另相對人蔡杰樺（原名丙○○）所有前開假扣押之不動產，已於本院89年度執字第8918
    號強制執行事件拍定，訴訟已經終結，為通知相對人即受擔
    保利益人行使權利， 爰依民事訴訟法第104條第1項第3款後
    段規定，聲請本院通知相對人於一定期間內行使權利，並向
    法院為行使權利之證明等語。
三、經查：聲請人主張之上開事實，及上開拍定之不動產，已核
    發權利移轉證書與製成分配表分配完畢等情，業據其提出本
    院88年度裁全字第2268號民事假扣押裁定、本院88年度存字
    第2079號、90年度存字第5444號、93年度存字第52號提存書
    、 本院民事執行處88年6月24日88南院慶執全新字第1888號
    通知、88南院慶執全全字第1803號證明書、89年度執字第85
    號、92年度執字第3682號、89年度執字第8918號強制執行金
    額計算分配表、經濟部95年3月24日經授商字第09501052420
    號函及臺南縣政府營利事業登記證各1份為證， 並經本院依
    職權調閱本院88年度執全字第1803號假扣押執行卷（含本院
    88年度裁全字第2268號假扣押卷）、本院88年度存字第2079
    號、90年度存字第5444號、93年度存字第52號擔保提存卷、
    本院89年執字第85號、92年度執字第3682號及89年度執字第
    8918號強制執行事件卷宗審核無訛，堪信為真實。茲因上開
    假扣押執行程序所假扣押之不動產，業經拍定，且已核發權
    利移轉證書與製成分配表分配完畢，揆諸前揭裁定意旨，應
    認與民事訴訟法第104條第1項第3款所定之 「訴訟終結」相
    當。又經查明相對人甲○○、蔡杰樺（原名丙○○）迄未對
    聲請人行使權利， 有本院民事紀錄科查詢表1紙存卷可憑。
    從而，聲請人聲請通知相對人甲○○、蔡杰樺（原名丙○○
    ）限期行使權利，核與前揭規定相符，自應准許。
四、末按假扣押、假處分、假執行經裁判後未聲請執行，或於執
    行程序實施前撤回執行之聲請，擔保提存之提存人得聲請該
    管法院提存所返還提存物，提存法第18條第1項第3款定有明
    文。查本件相對人乙○○部分，聲請人並未對其聲請假扣押
    執行，此經本院調閱本院88年度執全字第1803號假扣押執行
    卷宗查核明確。依前揭修正後提存法第18條第1項第3款規定
    ，聲請人對於相對人乙○○部分無待法院裁定，即可逕向法
    院提存所聲請取回提存物，自無必要再向本院聲請通知相對
    人乙○○限期行使權利，是聲請人此部分之聲請欠缺權利保
    護之必要，於法無據，應予駁回。
五、依民事訴訟法第95條、第79條，裁定如主文。
中    華    民    國    97    年     8     月   18    日
                        民事第二庭    法  官  陳金虎
右為正本係照原本作成。
如對本裁定抗告須於裁定送達後10日內向本院提出抗告狀，並應
繳納抗告裁判費新臺幣1,000元。
中    華    民    國    97    年     8     月   19    日
                                      書記官  朱小萍


司法院資訊處製作；財團法人民間司法改革基金會備份。
